臺灣板橋地方法院刑事判決　　　　　　　96年度易字第1897號
公　訴　人　臺灣板橋地方法院檢察署檢察官
被　　　告　甲○○
上列被告因竊盜案件，經檢察官提起公訴（96年度偵字第13325
號），被告於本院審理時就被訴之事實為有罪之陳述，經本院裁
定進行簡式審判程序審理，判決如下：
    主  文
甲○○犯如附表所示之罪，各處如附表所示之宣告刑，應執行有
期徒刑壹年捌月。
    事實及理由
壹、程序方面
    刑事訴訟法第二百七十三條之一第一項規定除被告所犯為死
    刑、無期徒刑、最輕本刑為三年以上有期徒刑之罪、或高等
    法院管轄第一審案件者外，於審判期日前之程序進行中，被
    告先就被訴事實為有罪之陳述時，審判長得告知被告簡式審
    判程序之旨，並聽取當事人、代理人、辯護人及輔佐人之意
    見後，裁定進行簡式審判程序。查本案被告甲○○被訴竊盜
    案件，非前開不得進行簡式審判程序之案件，經被告於本院
    審理時就被訴之事實為有罪之陳述，且經本院告知被告簡式
    審判程序之旨，聽取被告及檢察官之意見後，爰依刑事訴訟
    法第二百七十三條之一第一項規定裁定改依簡式審判程序審
    判之，先予敘明。
貳、實體方面
一、本件犯罪事實：
  (一)甲○○意圖為自己不法之所有，先於附表編號一、二所示之
    時間、地點，駕駛其向大世紀廣告開發有限公司（下稱大世
    紀公司）借用之車牌號碼○九一一─ＤＦ號自用小貨車，並
    攜帶大世紀公司所有客觀上足對人之生命、身體、安全構成
    威脅，具有危險性，可供兇器使用之手提圓盤電磨機一臺，
    竊取臺北縣政府河川高灘地維護管理所（下稱高灘地管理所
    ）所管理如附表編號一、二所示之物，嗣於竊得如附表編號
    二所示之物後，旋經現場管理人員宋耀崇發現，甲○○隨即
    將附表編號二所示之物棄置現場而駕車逃逸。甲○○於逃逸
    途中，復另萌為自己不法所有之意圖，於附表編號三至六所
    示之時間、地點，竊取高灘地管理所管理如附表編號三至六
    所示之物。嗣於民國九十六年五月十四日下午七時許，經警
    循線於臺北縣八里鄉○○○道二四一號查獲甲○○，並起出
    如附表編號一、三至六所示之物，及扣得上開手提圓盤電磨
    機一臺，而悉上情。
  (二)案經臺北縣政府警察局蘆洲分局報告臺灣板橋地方法院檢察
    署檢察官偵查起訴。
二、本件證據：
  (一)被告甲○○於本院審理時之自白。
  (二)證人即高灘地管理所管理員張光佑、蕭憲鴻、高灘地管理所
    保全宋耀崇、李金生於警詢之證詞。
  (三)卷附贓物認領保管單二紙、照片三十一幀在卷可憑。
三、論罪科刑之法律適用：
  (一)按刑法第三百二十一條第一項第三款之攜帶兇器竊盜罪，係
    以行為人攜帶兇器竊盜為其加重條件，此所謂兇器，其種類
    並無限制，凡客觀上足對人之生命、身體、安全構成威脅，
    具有危險性之兇器均屬之，且祇須行竊時攜帶此種具有危險
    性之兇器為已足，並不以攜帶之初有行兇之意圖為必要（最
    高法院七十九年度台上字第五二五三號判例意旨可資參照）
    。查本案被告甲○○用以竊取如附表編號一、二所示物品之
    手提圓盤電磨機一臺，係以金屬製成，可供鋸斷物品，如用
    以施暴、脅迫、抵抗，依一般社會觀念，已足使人之生命、
    身體、安全受有危害，自堪認為兇器。
  (二)核被告甲○○所為，就附表編號一、二部分，係犯刑法第三
    百二十一條第一項第三款之攜帶兇器竊盜罪；就附表編號三
    至六部分，係犯刑法第三百二十條第一項之竊盜罪。爰審酌
    被告年輕力壯，不思以正當方式賺取財富，竟為圖一己私利
    而竊取公有物品，暨其犯罪之動機、目的、手段、竊得財物
    之價值、所為危害社會安全秩序，及犯罪後坦承犯行，犯後
    態度良好等一切情狀，各量處如附表所示之刑，並依刑法第
    五十一條第五款規定定其應執行刑，以資懲儆。末查，扣案
    手提圓盤電磨機為大世紀公司所有，非被告所有之物，爰不
    予宣告沒收。
四、應適用之法條：應依刑事訴訟法第二百七十三條之一第一項
    、第二百九十九條第一項前段、第三百十條之二、第四百五
    十四條第二項，刑法第三百二十條第一項、第三百二十一條
    第一項第三款、第五十一條第五款，刑法施行法第一條之一
    ，判決如主文。
五、如不服本判決，得自收受送達之日起十日內向本院提出上訴
    狀。
本案經檢察官溫祖德到庭執行職務。
中　　華　　民　　國　　96　　年　　8 　　月　　31　　日
　　　　　　　　　　刑事第九庭  法　官  張筱琪
以上正本證明與原本無異
如不服本判決應於送達後十日內向本院提出上訴狀
                                書記官　廖舜宜
中　　華　　民　　國　　96　　年　　8 　　月　　31　　日
附錄本案論罪科刑法條全文：
刑法第三百二十條：
意圖為自己或第三人不法之所有，而竊取他人之動產者，為竊盜
罪，處五年以下有期徒刑、拘役或五百元以下罰金。
意圖為自己或第三人不法之利益，而竊佔他人之不動產者，依前
項之規定處斷。
前二項之未遂犯罰之。
中華民國刑法第三百二十一條
犯竊盜罪而有左列情形之一者，處六月以上、五年以下有期徒刑
：
一　於夜間侵入住宅或有人居住之建築物、船艦或隱匿其內而犯
　　 之者。
二　毀越門扇、牆垣或其他安全設備而犯之者。
三　攜帶兇器而犯之者。
四　結夥三人以上而犯之者。
五　乘火災、水災或其他災害之際而犯之者。
六　在車站或埠頭而犯之者。
前項之未遂犯罰之。
附表：
┌──┬──────┬───────────┬────┬─────┬─────┬───────┐
│編號│時        間│地                  點│工    具│竊得之物  │論罪法條  │   宣告刑     │
├──┼──────┼───────────┼────┼─────┼─────┼───────┤
│一  │96年5月10 日│臺北縣五股鄉○○○路五│手提圓盤│ㄇ字型大型│刑法第三百│甲○○攜帶兇器│
│    │16時許      │股溼地沼澤公園停車場  │電磨機  │告示牌2組 │二十一條第│竊盜，處有期徒│
│    │            │                      │        │          │一項第三款│刑陸月。      │
├──┼──────┼───────────┼────┼─────┼─────┼───────┤
│二  │96年5月14 日│臺北縣五股鄉○○道五股│手提圓盤│告示牌3面 │刑法第三百│甲○○攜帶兇器│
│    │3時許       │溼地沼澤公園          │電磨機  │          │二十一條第│竊盜，處有期徒│
│    │            │                      │        │          │一項第三款│刑陸月。      │
├──┼──────┼───────────┼────┼─────┼─────┼───────┤
│三  │96年5月14 日│臺北縣八里鄉○○路○段 │無      │公告牌1組 │刑法第三百│甲○○竊盜，處│
│    │4時許       │133號對面米倉公園     │        │          │二十條第一│有期徒刑參月。│
│    │            │                      │        │          │項        │              │
├──┼──────┼───────────┼────┼─────┼─────┼───────┤
│四  │96年5月14 日│臺北縣八里鄉○○○路  │無      │自行車道告│刑法第三百│甲○○竊盜，處│
│    │5時許       │135號對面             │        │示牌1組   │二十條第一│有期徒刑參月。│
│    │            │                      │        │          │項        │              │
├──┼──────┼───────────┼────┼─────┼─────┼───────┤
│五  │96年5月14 日│臺北縣八里鄉○○○路  │無      │自行車道告│刑法第三百│甲○○竊盜，處│
│    │5時10分許   │10-1號前              │        │示牌1組   │二十條第一│有期徒刑參月。│
│    │            │                      │        │          │項        │              │
├──┼──────┼───────────┼────┼─────┼─────┼───────┤
│六  │95年5月14 日│臺北縣八里鄉挖子尾自然│無      │自行車道告│刑法第三百│甲○○竊盜，處│
│    │6時許       │保育園區廁所旁        │        │示牌1組   │二十條第一│有期徒刑參月。│
│    │            │                      │        │          │項        │              │
├──┴──────┴───────────┴────┴─────┴─────┴───────┤
│                                                                                            │
│甲○○應執行刑：有期徒刑壹年捌月。                                                          │
│                                                                                            │
└──────────────────────────────────────────────┘
